【裁判字號】    89,自緝,288
【裁判日期】    891013
【裁判案由】    侵占
【裁判全文】
臺灣臺中地方法院刑事判決                        八十九年度自緝字第二八八號
    自  訴  人  統一小客車租
                賃有限公司    設台中市○區○○路四一八巷十號一樓
    代  表  人  丙○○
    自訴代理人  乙○○
    被      告  甲○○
右列被告因侵占案件，經自訴人提起自訴，本院判決如左：
    主      文
甲○○無罪。
    理      由
一、自訴意旨詳如附件自訴狀所載。
二、按犯罪事實應依證據認定之，無證據不得推定其犯罪事實。又不能證明被告犯罪
    者，應諭知無罪之判決，刑事訴訟法第一百五十四條、第三百零一條第一項前段
    分別定有明文。次按自訴人在刑事訴訟法上為原告之身份，對於其所述之事實應
    舉出證據，不能僅憑自訴人之陳述作為認定事實之唯一證據，又認定不利於被告
    之事實，須依積極證據，茍積極證據不足為不利於被告事實之認定時，即應為有
    利於被告之認定，更不必有何有利之證據，最高法院七十二年度台上字第四三二
    二號判決及三十年上字第八一六號判例可資參照。
三、訊據被告甲○○固坦承向自訴人公司承租車號ＨＨ─四三一二號自小客車一台等
    情，惟堅決否認有侵占犯行，辯稱：因伊無錢支付租金，致租期屆至仍不敢將車
    交還自訴人，嗣伊因無法償還積欠地下錢莊之債務，而離開台中躲債，伊就將該
    車停放於台中市○○路住處附近，伊母親有通知自訴人來牽車，伊並無侵占該車
    之意思等語。經查：自訴人於民國八十八年二月十一日，在台中市○○路附近尋
    獲上開自小客車，嗣並派員將該車牽回公司等情，業據自訴代理人乙○○於本院
    審理時供述屬實，且證人即被告甲○○之母親徐阿月到庭證稱：伊曾接到自訴人
    來電說車子租期已滿，要伊通知兒子甲○○將車子牽還，後來，伊兒子將車子停
    放在松竹路住處附近，伊曾通知自訴人來牽車等語，而自訴代理人乙○○亦不否
    認自訴人公司曾接獲徐阿月之通知等情，顯見被告甲○○雖未主動將該車交還予
    自訴人，然其將該車停放在住處附近，並未繼續使用該車，而其母亦曾將該車停
    放地點告知自訴人公司，應認被告甲○○並無將該車占為己有而拒不返還之意，
    又被告與自訴人間業已達成民事上之和解，被告並同意支付汽車租金及修理費共
    新台幣二十萬元等情，此有和解書乙紙在卷足憑，益徵被告並無不法所有之意圖
    甚明，自難僅因其遲延繳付租金及未如期返還租賃物即遽認被告甲○○有侵占之
    犯行，本件應純屬民事糾葛，應循民事途徑解決。此外，復查無其他積極確切之
    證據足資證明被告有何犯行，既不能證明被告犯罪，自應依法為其無罪判決之諭
    知。
據上論斷，應依刑事訴訟法第三百四十三條、第三百零一條第一項，判決如主文。
中      華      民      國      八十九      年      十    月    十三    日
  臺灣臺中地方法院刑事第三庭
                                      法  官 崔 玲 琦
右正本證明與原本無異。
如不服本判決，應於判決送達後十日內向本院提出上訴狀，上訴於臺灣高等法院臺中
分院( 須附繕本 )。
                                      書記官
中    華    民    國      八十九      年       十      月     十六    日


司法院資訊處製作；財團法人民間司法改革基金會備份。
